【裁判字號】    88,易,2045
【裁判日期】    890815
【裁判案由】    違反槍砲彈藥刀械管制條例
【裁判全文】
臺灣臺北地方法院刑事判決                        八十八年度易字第二四五號
    公  訴  人  臺灣臺北地方法院檢察署檢察官
    被      告  甲○○
右列被告等因違反槍砲彈藥刀械管制條例案件，經檢察官提起公訴（八十八年度偵字
第一０一二六號），本院判決如左：
    主  文
甲○○未經許可，持有刀械，累犯，處有期徒刑肆月，如易科罰金，以參佰元折算壹
日。
扣案之手杖刀壹把沒收。
    事  實
一、甲○○於民國八十六年間因違反麻醉藥品管制條例案件，經本院判處有期徒刑七
    月確定，於八十八年二月十五日執行完畢（構成累犯）。猶不知悔改，明知謝光
    宙委託保管之手杖刀屬槍砲彈藥刀械管制條例列管禁止持有之刀械，未經主管機
    關許可，不得持有，竟於八十八年四月上旬某日，在其台北市○○區○○路三段
    二二號住處，未經許可而收受無故持有該手杖刀，並將該手杖刀置放在其房間內
    ，嗣於八十八年四月二十八日晚上八時許，為警持檢察官核發之搜索票在上址甲
    ○○房間內當場查獲扣得上開手杖刀一把。
二、案經台北市政府警察局文山第一分局報請台灣台北地方法院檢察署檢察官偵查起
    訴。
    理  由
一、訊據被告甲○○固承認於右揭時地其友人謝光宙寄放上開手杖刀一把在其住處，
    並為警查扣上開手杖刀等情不諱，然否認有何違反槍砲藥刀械管制條例犯行，辯
    稱：上開手杖刀是謝光宙放在其住處的，非其所有，也曾要伊拿走云云。經查：
    上開手杖刀是謝光宙寄放在被告住處，被告之兄高正義得知此事後曾要求被告請
    謝光宙將該手杖刀拿走，但未獲置理，仍由被告持有保管該手杖刀，並為警於被
    告房間查扣該手杖刀之事實，業據證人高正義證述綦詳（見偵查卷第九頁），被
    告亦自承知悉該刀械係屬手杖刀，則被告既明知該刀械為手杖刀，屬於列管之刀
    械，未經許可不得持有，竟仍受謝光宙委託保管該手杖刀，並將該手杖刀置放在
    其房間內，等待謝光宙前來領取，自屬持有該手杖刀無訛，不因刀械為何人所有
    而影響其持有行為，被告辯解，尚無可採。又扣案之刀械經送鑑定，認其刀刃開
    鋒，刀刃入鞘似手杖，符合管制刀械手杖刀之圖例及說明要件，確屬管制刀械之
    事實，有台北市政府警察局函附卷可稽。是本件事證己臻明確，被告犯行洵堪認
    定，應依法論科。
二、核被告所為，係犯槍砲彈藥刀械管制條例第十四條第三項之未經許可持有刀械罪
    。查被告於八十六年間曾因違反麻醉藥品管制條例案件，經本院判處有期徒刑七
    月確定，於八十八年二月十五日執行完畢，有台灣高等法院檢察署刑案紀錄簡覆
    表、本院被告全國前案紀錄表在卷足憑，其受有期徒刑執行完畢後，五年內再犯
    本件有期徒刑以上之罪，為累犯，應依刑法第四十七條規定加重其刑。爰審酌被
    告持有刀械對他人生命、身體安全及社會秩序危害甚大，及其犯罪動機、目的、
    手段、犯罪後態度等一切情狀，量處如主文所示之刑，並諭知易科罰金之折算標
    準，以資懲儆。
三、扣案之手杖刀一把，非經主管機關許可不得持有，係屬違禁物，不問屬於犯人與
    否，依刑法第三十八條第一項第一款規定宣告沒收之。
據上論斷，應依刑事訴訟法第二百九十九條第一項前段，槍砲彈藥刀械管制條例第十
四條第三項，刑法第十一條前段、第四十七條、第四十一條、第三十八條第一項第一
款，罰金罰鍰提高標準條例第二條，判決如主文。
本案經檢察官謝名冠到庭執行職務
中    華     民     國      八十九      年      八      月    十五      日
                                  臺灣臺北地方法院刑事第五庭
                                      法  官  陳  容  正
右正本證明與原本無異。
如不服本判決，應於判決送達後十日內，向本院提出上訴狀。
                                      書記官  林  妙  穗
中      華      民      國    八十九    年      八     月    二十一     日
附錄本案論罪科刑法條全文：
槍砲彈藥刀械管制條例第十四條第三項
未經許可，持有或意圖販賣而陳列刀械者，處一年以下有期徒刑、拘役或新台幣五十
萬元以下罰金。


司法院資訊處製作；財團法人民間司法改革基金會備份。
